臺灣臺北地方法院刑事判決　　　　　　　　　　　　　九十年度訴字第一０四二號
　　公　訴　人　臺灣臺北地方法院檢察署檢察官
　　被　　　告　乙○○
右列被告因偽造文書等案件，經檢察官提起公訴（九十年度偵字第一七三二九號），
本院判決如左：
    主      文
本件免訴。
    理      由
一、公訴意旨略以：被告乙○○與年籍姓名不詳綽號「小蓮」之女子共同基於行使偽
    造私文書及意圖為自己不法所有之概括犯意聯絡，共同持「小蓮」以不詳方式取
    得之偽造富邦商業銀行信用卡（卡號：0000000000000000之背
    面持卡人簽名為「林虹真」，實際登記持卡人為王世男，下稱偽卡Ａ。）、偽造
    臺北銀行信用卡（卡號：0000000000000000之背面持卡人簽名
    為「曾欣玟」，實際登記持卡人為甲○○，下稱偽卡Ｂ。）及偽造富邦商業銀行
    信用卡（卡號：0000000000000000之背面持卡人簽名為「林和
    政」，實際登記持卡人為張麗容，下稱偽卡Ｃ。）各一張，連續於：（一）、民
    國九十年三月六日晚上六時四十分許，共至位於臺北市○○○路○段一二二號誠
    品書店，由「小蓮」持偽卡Ａ購買價值新臺幣（下同）一萬五千元之紅酒，結帳
    時佯為信用卡之持有人「林虹真」，供該商店店員在刷卡機上刷卡完成辨識，並
    在店員交付之授權碼第二０八七七一號一式三聯簽帳單第一聯持卡人簽名欄上偽
    簽「林虹真」之署押一枚（同時複寫「林虹真」署押二枚於第二聯及第三聯），
    作為「持卡人同意依照信用卡使用約定，一經使用或訂購物品均應按所示之全部
    金額，付款予發卡銀行」用意之證明，並交還店員，足生損害於「林虹真」、王
    世男、誠品書店及富邦商業銀行，並使上開誠品書店之店員陷於錯誤，而交付價
    值一萬五千元之紅酒。（二）、九十年三月七日下午四時五十分許，復共同前往
    上開誠品書店，由被告乙○○持上開偽卡Ｃ購買價值五萬零八百五十元之紅酒，
    結帳時佯為信用卡之持有人「林和政」，供該商店店員在刷卡機上刷卡完成辨識
    ，並在店員交付之授權碼第八五八五八四號一式三聯簽帳單第一聯持卡人簽名欄
    上偽簽「林和政」之署押一枚（同時複寫「林虹真」署押二枚於第二聯及第三聯
    ）後交還店員，足生損害於「林和政」、張麗容、誠品書店及富邦商業銀行，並
    詐得價值五萬零八百五十元之紅酒。「小蓮」則持偽卡Ｂ購買價值四萬零五十元
    、五萬三千二百八十元之紅酒，結帳時佯為信用卡之持有人「曾欣玟」，供該商
    店店員在刷卡機上刷卡完成辨識，並在店員交付之授權碼分為第五０八三四三號
    、第五三二六０二號一式三聯簽帳單第一聯持卡人簽名欄偽簽「曾欣玟」之署押
    各一枚（同時各複寫「曾欣玟」署押二枚於第二聯及第三聯）後交還店員，足生
    損害於「曾欣玟」、甲○○、誠品書店及臺北銀行，並詐得價值四萬零五十元、
    五萬三千二百八十元之紅酒。嗣於同年月八日，被告乙○○再次前往該誠品書店
    查看是否尚有紅酒時，為該店店員報警查獲，因認被告共同涉犯刑法第二百十六
    條、第二百十條、第二百二十條第二項之行使偽造準私文書罪嫌、同法第二百十
    六條、第二百十條之行使偽造私文書罪嫌及同法第三百三十九條第一項之詐欺取
    財罪嫌等語。
二、按案件曾經判決確定者，應諭知免訴之判決，刑事訴訟法第三百零二條第一款定
    有明文。又訴訟上所謂一事不再理之原則，關於實質上一罪或裁判上一罪，亦均
    有其適用，最高法院六十年臺非字第七七號判例意旨參照。
三、經查，被告因自己經濟不佳，思圖以偽造之信用卡詐購財物後，再變賣財物得款
    花用，基於意圖為自己不法之所有及行使偽造私文書之概括犯意，連續於八十九
    年九月十八日、九十年一月七日、九十年二月十二日及九十年二月十六日持用偽
    造之信用卡，向臺北縣板橋市家樂福量販店、大葉高島屋百貨公司及桃園統領百
    貨公司詐購財物等事實，業經臺灣高等法院於九十年七月三十一日以九十年度上
    訴字第四八八號判處其有期徒刑一年二月，同年九月六日確定在案，此有臺灣高
    等法院檢察署刑案紀錄簡覆表及臺灣高等法院九十年度上訴字第四八八號刑事判
    決各一件在卷可按。次查，被告於本院訊問時雖坦承本案犯行，但供稱其於前案
    九十年二月十六日查獲後，心裡雖有想過不要再盜刷，但一、二個月後又看報紙
    買偽卡，換現金給老婆花用，因太太在九十年四月七日生產等語（詳見本院九十
    一年十月三十日訊問筆錄），核與臺灣高等法院九十年度上訴字第四八八號刑事
    判決犯罪事實所認被告持偽卡詐購財物之犯罪動機相同。參以被告因於九十年一
    月七日持偽卡詐購財物之犯行，於九十年四月十日在臺灣士林地方法院訊問時供
    稱：（問：你為何屢屢再犯？）因為我媽媽和爸爸皆七十幾歲，我媽又開刀動手
    術，我妻子前天才生小孩，... 現在經濟不景氣，賺的錢似乎沒有辦法繳那些生
    活費用，所以才一有機會就想要賺些不法利益等語，此有臺灣士林地方法院九十
    年度訴字第一一九號刑事判決一件附卷可稽，足見其前案及本案所為犯行之犯罪
    動機皆相同。又被告於前案九十年二月十六日為警查獲後，雖經移送偵辦，但並
    未遭法院羈押，此有本院法務部在監在押資料表一紙存卷可按，而其隨即於九十
    年三月六日、七日共同持偽卡向各特約商店詐取財物，則其先後行使偽造私文書
    及詐取財物之犯行，不惟時間緊接，方法相同，所為顯係出於概括犯意而為之，
    與前案犯行有裁判上一罪之連續犯關係，從而，檢察官於同一案件經判決確定後
    ，又於九十年十月二日向本院重行起訴，與法有違，依照首開說明，本件爰不經
    言詞辯論，逕為諭知免訴之判決。
四、臺灣板橋地方法院檢察署九十年度偵字第一六一八二號移送併辦意旨略以：被告
    基於意圖為自己不法所有之概括犯意，於九十年五月十一日下午四時許，持偽造
    臺北國際商業銀行信用卡（卡號：0000000000000000）至臺北
    縣新店市○○路八十四號德寶珠寶公司，偽簽「王文宏」之署名於簽帳單上，詐
    得價值三萬三千元之鑽石戒指一只，嗣經鑑驗比對簽帳單上之指紋而查知，與本
    案起訴事實部分有裁判上一罪之連續犯關係，而移送併案審理等語。惟查，本案
    既經本院判決免訴，則移送併辦事實本院自無從併案審理，當應退由檢察官依法
    處理。
據上論斷，應依刑事訴訟法第三百零二條第一款、第三百零七條判決如主文。
中      華      民      國    九十一    年      十      月    三十      日
                                    臺灣臺北地方法院刑事第五庭
                                        法  官  朱夢蘋
右正本證明與原本無異。
如不服本判決應於送達後十日內向本院提出上訴狀
                                        書記官  周小玲
中      華      民      國    九十一    年      十一    月      四      日
